臺灣基隆地方法院刑事判決　　　　　　　100年度易字第382號
公　訴　人　臺灣基隆地方法院檢察署檢察官
被　　　告　鄭延城
上列被告因毒品危害防制條例案件，經檢察官提起公訴（100 年
度毒偵字第168號、100年度偵字第2692號），被告並於準備程序
中為有罪之陳述，本院乃裁定以簡式審判程序進行審理，並判決
如下︰
    主  文
鄭延城持有第一級毒品，處拘役伍拾日，如易科罰金，以新台幣
壹仟元折算壹日，扣案之海洛因壹包（驗餘淨重零點零陸壹貳公
克），併同與之無法完全析離之分裝袋壹只，均沒收銷燬。
    事  實
一、鄭延城前因強盜案件，經臺灣板橋地方法院於民國93年1 月
    27日以92年度訴字第1994號判決判處有期徒刑8 月確定，於
    93年2 月27日發監執行，98年9 月30日縮短刑期假釋出監，
    所餘刑期並付保護管束，保護管束期間至100 年2 月4 日，
    其後，因(甲)施用第二級毒品案件，經本院於100 年1 月31日
    以99年度基簡字1948號判決判處有期徒刑3 月確定；再因(乙)
    施用第二級毒品案件，由本院於100 年5 月3 日以100 年度
    基簡字第471 號判決判處有期徒刑3 月確定；復因(丙)施用第
    二級毒品案件，經本院於100 年8 月1 日以100 年度基簡字
    第930 號判決判處有期徒刑3 月確定。又其所犯前開強盜案
    件，嗣經撤銷假釋，所餘殘刑1 年4 月5 日與所犯(甲)(乙)(丙)3
    案接續執行，於100 年4 月27日入監執行，尚未執行完畢（
    不構成累犯）。
二、鄭延城明知海洛因係毒品危害防制條例所定之第一級毒品，
    未經許可，不得持有，竟於100 年1 月20日凌晨1 時許，在
    基隆市○○路愛買商場前，以新臺幣2,500 元之價格，向真
    實姓名年籍不詳綽號「小Ｔ」之女子，購得第一級毒品海洛
    因1 小包（毛重0.2920公克，淨重0.0620公克，鑑驗取樣
    0.0008公克，驗餘淨重0.0612公克）而持有之，於未及著手
    施用之際，旋於同日上午11時20分許，為警持搜索票在其位
    於基隆市○○路84巷22弄7 號實施搜索，並扣得上開第一級
    毒品海洛因1小包，而悉上情。
三、案經基隆市警察局第一分局移送移送臺灣基隆地方法院檢察
    署檢察官暨該署主動簽分偵查起訴。
    理  由
壹、程序事項
一、查刑事訴訟法第284 條之1 ：「除簡式審判程序、簡易程序
    及第三百七十六條第一款、第二款所列之罪之案件外，第一
    審應行合議審判。」業於本案繫屬以前經公布施行。兼以本
    案起訴罪名，核與刑事訴訟法第376 條第1 款、第2 款之規
    定相符，是其當有首開規定之適用，即其法院組織應為獨任
    審判無誤。
二、次查，本案被告鄭延城所犯者，非為死刑、無期徒刑、最輕
    本刑為3 年以上有期徒刑之罪或高等法院管轄之第一審案件
    ；兼以被告業於準備程序進行中，就被訴事實為有罪之陳述
    ，本院乃告知其簡式審判程序之旨，並於聽取公訴人及被告
    之意見後，依刑事訴訟法第273 條之1 第1 項規定，裁定改
    行簡式審判程序。準此，本案當亦有刑事訴訟法第159 條第
    2 項前段，「不受傳聞證據法則拘束」之例外性規定之適用
    。
貳、實體事項
一、上揭事實，業據被告鄭延城於警詢、偵訊及本院審理時均坦
    承不諱，扣案之淡褐色粉末1 包，經警以毒品檢驗袋初步檢
    驗結果，呈嗎啡、海洛因反應，再送交通部民用航空局航空
    醫務中心以氣相層析質譜儀檢驗，鑑定結果亦含有第一級毒
    品海洛因成分，此有基隆市警察局第一分局查獲毒品初步鑑
    驗報告單、交通部民用航空局航空醫務中心100 年3 月2 日
    航藥鑑字第1001051 號鑑定書各乙份附卷可稽（見100 年度
    毒偵字第168 號卷第39頁、第86頁），足認被告自白確與事
    實相符，本案事證明確，被告犯行堪以認定，應依法論科。
二、核被告所為，係犯毒品危害防制條例第11條第1 項持有第一
    級毒品罪。爰審酌被告明知毒品非但戕害自己身心，亦有危
    害社會治安之虞，竟仍持有之，惟念被告持有之毒品數量微
    少，未及施用即為警查獲，損害尚未擴大，且坦承認罪，已
    表悔意等一切情狀，量處如主文所示之刑，並諭知易科罰金
    之折算標準，以示懲儆。再查扣案淡褐色粉末1 包（毛重0.
    2920公克，淨重0.0620公克，鑑驗取樣0.0008公克，驗餘淨
    重0.0612公克），經鑑驗確含第一級毒品海洛因成分，有基
    隆市警察局第一分局查獲毒品初步鑑驗報告單、交通部民用
    航空局航空醫務中心100 年3 月2 日航藥鑑字第1001051 號
    鑑定書各乙份在卷足考（見100 年度毒偵字第168 號卷第39
    頁、第86頁），核屬違禁物無疑，併同無從與之完全析離之
    分裝袋合計1 只，均應依毒品危害防制條例第18條第1 項前
    段規定，於所犯罪名項下，宣告沒收銷燬如主文之所示。
據上論斷，應依刑事訴訟法第273 條之1 第1 項、第284 條之1
、第299 條第1 項前段，毒品危害防制條例第11條第1 項、第18
條第1 項前段，刑法第11條前段、第41條第1 項前段，判決如主
文。
本案經檢察官林明志到庭執行職務。
中    華    民    國   100    年    9     月    27    日
                  刑事第五庭法  官  周霙蘭
以上正本證明與原本無異。
如不服本判決應於收受送達後10日內向本院提出上訴書狀，並應
敘述具體理由；其未敘述上訴理由者，應於上訴期間屆滿後20日
內向本院補提理由書(均須按他造當事人之人數附繕本)「切勿逕
送上級法院」。
中    華    民    國   100    年    9     月    27    日
                            書記官  翁其良
論罪法條：
毒品危害防制條例第11條
持有第一級毒品者，處 3 年以下有期徒刑、拘役或新臺幣 5 萬
元以下罰金。
持有第二級毒品者，處 2 年以下有期徒刑、拘役或新臺幣 3 萬
元以下罰金。
持有第一級毒品純質淨重十公克以上者，處 1 年以上 7 年以下
有期徒刑，得併科新臺幣 1 百萬元以下罰金。
持有第二級毒品純質淨重二十公克以上者，處 6 月以上 5 年以
下有期徒刑，得併科新臺幣 70 萬元以下罰金。
持有第三級毒品純質淨重二十公克以上者，處 3 年以下有期徒
刑，得併科新臺幣 30 萬元以下罰金。
持有第四級毒品純質淨重二十公克以上者，處 1 年以下有期徒
刑，得併科新臺幣 10 萬元以下罰金。
持有專供製造或施用第一級、第二級毒品之器具者，處 1 年以
下有期徒刑、拘役或新臺幣 1 萬元以下罰金。